【裁判字號】    98,訴,931
【裁判日期】    990429
【裁判案由】    給付貨款
【裁判全文】
臺灣士林地方法院民事判決               98年度訴字第931號
原      告  崑明實業股份有限公司
即反訴被告
法定代理人  丙○○
訴訟代理人  丁○○
被      告  八爪魚創意數銷有限公司
即反訴原告
法定代理人  乙○○
訴訟代理人  連一鴻律師
上列當事人間給付貨款事件，經本院於中華民國99年4 月14日言
詞辯論終結，判決如下：
  主  文
被告應給付原告新臺幣玖拾柒萬捌仟佰拾元，及自民國九十
八年七月八日起至清償日止，按年息百分之五計算之利息。
原告其餘之訴駁回。
反訴及假執行之聲請均駁回。
本訴訴訟費用由被告負擔。
反訴訴訟費用由反訴原告負擔。
本判決於原告以新臺幣拾萬元為被告供擔保後，得假執行。
但被告如以新臺幣玖拾玖萬貳仟柒佰肆拾貳元為原告預供擔保後
，得免為假執行。
原告其餘假執行之聲請駁回。
  事  實  及  理  由
壹、本訴部分
一、原告起訴主張：被告自民國97年5 月間起至同年9 月止，陸
    續向原告訂購如附表所示之各式紙盒數批、及代墊運費，總
    價金含營業稅在內共計新臺幣（下同）978,647 元（以下簡
    稱系爭貨款）。原告業均依被告所指定期日，準時交貨。詎
    被告嗣竟以貨物因有瑕疵，遭貨主退貨為由，拒絕給付系爭
    貨款。為此，基於貨款給付請求之法律關係，聲明請求：(一)
    被告應給付系爭貨款予原告及自起訴狀送達翌日起至清償日
    止按年息5%計算之利息；(二)並願供擔保，請准宣告假執行。
二、被告則以：被告提供原告所施作之貨品禮盒（以下簡稱系爭
    貨品禮盒）遭買主金門酒廠實業股份有限公司（以下簡稱金
    門酒廠公司）退貨，其原因係因禮盒有盒體黏著不良及奇異
    筆修飾塗改痕跡之瑕疵，顯係原告於施工時即未確實施工，
    在黏著盒體或上蓋糊裱外標紙時未對準造成偏差，致上蓋內
    部露白，事後又草草以奇異筆塗抹掩飾。又因待運的禮盒數
    量龐大，依客觀情狀，被告無法全部逐一檢視，僅能抽樣檢
    查，故不能以被告業已承認所受領之物，免除原告責任。再
    原告所提出如附表所示禮盒施作單價為13.5元，與兩造約定
    不符。另被告因所提供的貨品遭金門酒廠公司退貨，喪失取
    得貨款4,849,600 元、並被沒收履約保證金484,960 元，並
    須支付金門酒廠公司僱工銷毀禮盒上的圖樣、字樣及商標，
    復遭於應收貨款扣抵78,300元，且因違反政府採購法，致為
    金門酒廠公司刊登政府採購公報，依同法第103 條第1 項第
    2 款規定將被告列為拒絕往來廠商一年，致被告自97年12月
    12日起至98年12月11日止之一年期間，均不得參加政府或國
    營企業之投標或作為決標對象或分包廠商，估計業務淨利損
    失為1,201,098 元，原告對於上開損害自均應負擔賠償責任
    ，故以該損害賠償數額與原告之請求為抵銷，而無庸再給付
    系爭貨款予原告等語資為抗辯，並聲明：(一)駁回原告之訴及
    假執行之聲請；(二)如受不利判決請准提供擔保免假執行。
三、不爭執事項與爭點整理：
（一）不爭執事項
   1、金門酒廠公司於97年9 月30日函通知被告，並在說明欄載
      明：「因貴公司於8 月20日前所交禮盒貨品共計71,508個
      經本公司檢驗全數不合格（盒體黏著不良，有奇異筆修飾
      塗改痕跡），本公司則於97年9 月1 日以酒總字第097000
      6382號函告貴公司請於97年9 月20日前換交合格禮盒貨品
      71, 400 個予本公司，雖期間貴公司多次交貨，但經本公
      司檢驗結果仍為不合格（盒體黏著不良，修飾不良），且
      至今已逾本公司所定期限仍未全數交貨（本公司實際接收
      僅66,633個）又所交禮盒經本公司檢驗仍判定不合格」等
      語。並由被告將該函附其郵局存證信函用紙於97年10月7
      日通知原告時曾稱：「本公司此期間曾數度電告貴公司等
      被判定不合格，擬要求重工以減少損失，因時間緊迫及重
      工地點在金門等諸多因素，無奈先由本公司於當地懇請重
      工配合廠商，期符合檢驗交貨」等語。
   2、被告於98年11月18日以原告尚應賠償被告5,751,080 元，
      向原告表示抵銷原告向被告請求數額中之156,518 元。
（二）爭執事項：
   1、原告所交付之系爭貨品是否均應視為被告承認其所受領之
      物，且已交付予被告，而得向被告請求貨款？
   2、原告得請求之金額為何？
四、本院得心證之理由：
（一）按買受人應按物之性質，依通常程序從速檢查其所受領之
      物。如發見有應由出賣人負擔保責任之瑕疵時，應即通知
      出賣人。買受人怠於為前項之通知者，除依通常之檢查不
      能發見之瑕疵外，視為承認其所受領之物。又買賣標的物
      之利益及危險，自交付時起，均由買受人承受負擔，民法
      第356條第1 、2 項、第373條前段定有明文。
（二）本件原告主張被告已派員甲○○在原告工廠長期駐廠，且
      已依通常檢查方式檢查後，即裝櫃送往金門酒廠公司，應
      屬承認其所受領之物。被告則以系爭貨品禮盒裝櫃送往金
      門酒廠公司後始知悉有漏白的瑕疵，系爭貨品禮盒係由原
      告直接裝櫃送往金門酒廠公司，被告並無當場檢查，甲○
      ○也不是駐廠人員，系爭貨品禮盒漏白的瑕疵，是外標紙
      及灰紙板的本體在接合的時候所產生的誤差所致，應屬原
      告施工所生的瑕疵等語為辯。原告對於被告的答辯則陳稱
      ：產品軋型用的模子係被告所設計，產品在軋型時即已經
      偏掉，才會產生邊幅留白的瑕疵，當時也是經過甲○○的
      同意才用奇異筆塗黑方式修補，被告應於原告施作時即已
      知悉系爭貨品禮盒有漏白之瑕疵等語。經查：
   1、系爭貨品禮盒漏白的瑕疵，不僅於原告組裝時發生，被告
      另請臺南地區廠商組裝時也發生同樣的瑕疵，此據原告聲
      請證人甲○○於審理中結證稱：「（問：兩萬個盒子在台
      南製作時，你有無發現留白？）有」；「（問：盒子送到
      金酒公司後，你有無到金酒公司重新修飾？）我們有到金
      酒公司挑好的盒子，後來金酒公司董事長說因為不良品超
      過一定的比例，所以全部退回，我還是有挑一些比較好的
      盒子讓金酒公司在823 當日送禮。後來我們連台南工廠做
      的也重工，金酒公司才接受」等語（本院卷第156 頁背面
      、157 頁），核與金門酒廠公司99年3 月12日對本院的覆
      函於說明欄陳稱：「一、八爪魚創意數銷公司於97年7 月
      23 日 所交第一批外盒共計39,156個，以「貨車」裝運至
      本公司廠內，但經本公司品檢發現部分「盒體瑕疵」（盒
      體黏著不良），因礙於本公司有緊急需求，故於99（按：
      應為97之誤）年8 月13日發酒總字第0970005843號函通知
      廠商挑選後複驗，並於97年8 月15日以mail方式提供「盒
      體瑕疵」之照片予八爪魚創意數銷公司。二、八爪魚創意
      數銷公司後續（期間自97年7 月23日至8 月20日）交貨共
      計71,508個（包含第一批39,156個），經本公司品檢判定
      部分盒體黏著不良、修飾不良（以奇異筆修塗）不符規範
      且比例甚高，因礙於本公司政策有緊急需求，本公司於97
      年9 月1 日發酒總字第0970006382號函通知八爪魚創意數
      銷公司挑選並於97年9 月20日前補交合格貨品。三、這期
      間八爪魚創意數銷公司雖多次交貨，所重新交貨部分經本
      公司品檢判定仍不合格（盒體黏著不良及修飾不良且比例
      甚高），本公司於97年9 月23日召開會議決議全數退貨，
      並沒收履約保證金，…」等語有關金門酒廠公司所退貨的
      數量係被告所供貨的全部，且瑕疵均相同之情節一致，此
      有該公司99年3 月12日酒人字第0990001545號函在卷可稽
      （本院卷第197 頁）。因原告陳稱被告向其訂購的數量僅
      為酒盒51,000個（含備份數量1,000 個），且有原告所提
      出之請款明細可參（本院卷第16頁），被告亦不爭執，而
      金門酒廠公司所退貨的數量則高達71,508個，同樣的瑕疵
      也應發生在原告所委請製作酒盒的其他廠家，益徵甲○○
      證詞為真實可採。則瑕疵發生的原因應屬原告模具設計不
      良，尚與組裝無關，原告所陳瑕疵之原因非因其施工所致
      應屬可採。
   2、被告於系爭貨品禮盒出貨時，係委由甲○○驗貨，且系爭
      貨品禮盒於出貨前，即已通知被告乙節，由原告聲請證人
      甲○○證述：「（問：在製作過程中，是否發生酒盒有留
      白的問題？）我在97年7 月中旬才到原告駐點，直到8 月
      底才離開。我到原告工廠時，就有看到酒盒有留白，我發
      現後，我有報告被告，…」，「（問：你到原告工廠時，
      原告已經出了幾個貨櫃？）一、2 個，那批貨我沒有驗。
      二、我到了之後，每個星期都會出貨櫃，他們在做，我會
      在旁邊看。三、我曾經將留白比較大的貨品挑掉，其他就
      繼續在製作」，「（問：你有無檢查成品？）我有抽檢，
      有發現若干瑕疵的成品，我有淘汰掉」，「（問：乙○○
      派你去進駐時，有無交待你要檢查貨物？）就是檢查貨物
      的完整性」，「（問：你在原告工廠發現瑕疵，還讓原告
      繼續出貨？）因為我沒有驗第一批貨，我以為主管乙○○
      已經與原告有協調，我後來還是有挑掉一些瑕疵比較重大
      的貨品」，「（問：你讓原告出貨，代表你已經有抽驗過
      ？是」等語（本院卷第156 、156 頁背面、157 頁），被
      告亦坦認甲○○當時為其所屬人員，且負責驗貨，惟仍以
      被告於出貨前並不知情否認證詞為真，並由被告負責人乙
      ○○於本院證述：甲○○只是後面加工的掌控人，所以是
      甲○○與原告接洽打樣的動作，伊是派甲○○到那邊掌控
      盒子的配件流程，讓原告將盒子做好後，配件裝配能夠符
      合時間的要求，即使是外包送到原告工廠，也要很流暢的
      進行。甲○○沒有向公司報告過，甲○○只有回報原告只
      能做到外盒的部分等語（本院卷第154 頁背面）。然查：
      金門酒廠公司於97年9 月30日函通知被告擬全數退貨時，
      被告即將該函附其郵局存證信函用紙於97年10月7 日通知
      原告時曾稱：「本公司此期間曾數度電告貴公司等被判定
      不合格，擬要求重工以減少損失，因時間緊迫及重工地點
      在金門等諸多因素，無奈先由本公司於當地懇請重工配合
      廠商，期符合檢驗交貨」等語（本院卷第111 頁），已足
      認系爭貨品禮盒出貨至金門酒廠公司遭拒後，被告仍期就
      原受領系爭貨品禮盒在當地重工後交付予金門酒廠公司，
      被告受領已施作完成之系爭貨品禮盒之意已至為明灼，且
      被告此舉亦核與甲○○的證詞情節相符，甲○○該部分的
      證詞亦屬可採。是甲○○所驗後而由原告處出貨櫃至金門
      的系爭貨品禮盒，已屬業經被告派員為通常檢查後所受領
      之物，即使到達金門後，未經甲○○驗貨部分，被告亦持
      向金門酒廠公司交貨，亦推知被告有受領之意。是依上揭
      規定意旨，自系爭貨品禮盒送至金門後，交予被告所支配
      ，原告已完成交付的行為，且原告經通常的檢查，並已受
      領系爭貨品禮盒，依法系爭貨品禮盒所生交易上的危險，
      自應由買受人即被告承擔，因此被告應不得以其將系爭貨
      品禮盒再度交付予金門酒廠公司受有損害為由，要求原告
      亦負擔責任。是原告對被告並不負有何系爭貨品禮盒的瑕
      疵，其主張向被告依兩造的約定，請求系爭貨品禮盒的價
      金，即屬有據，應予准許。至被告所辯遭金門酒廠公司退
      貨所生損害，請求與原告的請求為抵銷云云，因原告並未
      因此對被告負有何債務，則不可採。
（三）原告主張被告因向其買受系爭貨品禮盒，應給付系爭貨款
      ，被告經其催告均未為給付等情，為原告提出發票12紙（
      本院卷第8 ~13 頁）、催告通知函及回執（本院卷第14、
      15頁）、請款明細（本院卷第16、17頁）、訂單（本院卷
      第40頁、44頁背面）、送貨單21紙（本院卷第52頁背面~
      57頁背面）為證，被告對於上揭書證之真正及如附表所示
      系爭貨款的項目、數量均未予爭執，但以如附表所示編號
      2 至7 酒盒的單價與兩造約定的金額不符，應為12.6元等
      語為辯，並提出兩造間的訂單1 紙為證（本院卷第96頁）
      ，原告對於被告的答辯則陳稱：原告在承製酒盒之初，即
      曾向被告說明有留白的瑕疵，被告即要求原告就酒盒中有
      留白部分以黑色奇異筆塗黑，且因塗黑作業須僱用工讀生
      、購買奇異筆及運送而支出費用部分，兩造於97年7 月03
      日合意將酒盒的單價增加為13元，嗣於7 月中旬，被告之
      負責人乙○○偕同其配偶至原告工廠視察時，原告復將酒
      盒漏白的情形嚴重，僅補貼0.4 元不足雇用工讀生之薪資
      ，乙○○才允諾每個酒盒單價更為13.5元等語。查：關於
      兩造就酒盒單價的合意，證人甲○○證稱：「（問：（提
      示本院卷第96頁訂單）為何單價從12.6改為13元？是我簽
      的沒錯，那是我到原告工廠之前所簽，但原因我忘記了，
      價格是兩造的主管在談」，「（問：曾否因為要僱工讀生
      來塗奇異筆，所以單價改為13元？）原告有2 次要求提高
      單價，第1 次是否是這個原因，我已經不記得了，但感覺
      好像是。第2 次是原告趕貨，請了很多工讀生，所以原告
      要求到13.5元，有得到被告同意，但是那是口頭協議，並
      沒有更改訂單，當時我有在場」等語，核與原告所陳兩次
      向被告負責人請求提高單價情節一致，復有被告所提出原
      單價為12.6元，但已塗改為13.00 元的訂單1 紙附卷（本
      院卷第96頁）堪可佐據，是原告所提系爭貨品禮盒中酒盒
      的單價應為13.5元，核屬有據，應足可採。惟如附表所示
      編號10之營業稅317 元，應係原告於審理中捨棄對原告請
      求的酒盒及酒盒引身（本院卷第51頁背面），故此部分的
      營業稅自無可能再行轉嫁予被告，應予扣除，因此原告向
      被告請求價金978,330 元（0000000000=978330），尚屬
      有當，應予准許。逾此部分之請求，並無依據，應不足採
      。
五、綜上，被告業已承認原告所交付之物，並應自交付時起承擔
    交易上的危險，因此，原告基於兩造間的約定，聲明請求被
    告應給付原告978,330 元及自起訴狀送達翌日起之98年7 月
    8 日至清償日止，按年息5%計算之利息，為有理由，應予准
    許，逾此部分之請求，為無理由，應予駁回。本件兩造均陳
    明願供擔保請准為假執行或免為假執行之宣告，經核均無不
    合，爰就原告勝訴部分，分別酌定相當之擔保金額准許之，
    至原告敗訴部分，其假執行之聲請即失所依附，應予駁回。
貳、反訴部分
一、反訴原告起訴主張：反訴原告與金門酒廠公司簽訂「823-50
    週年戰役紀念酒禮盒等三項」之財物採購契約，契約總價為
    4,849,600 元，反訴原告於簽約時並繳納決標金額10% 計48
    4,960 元履約保證金。惟因反訴被告未向反訴原告告知所交
    付系爭貨品禮盒有盒體黏著不良及逕用奇異筆修飾塗改等瑕
    疵。嗣除金門酒廠公司因有緊急而需用之180 個及提袋、標
    籤部分，而願給付此部分之貨款計862,878 元外，均遭金門
    酒廠公司退貨而喪失賺取上開貨款之利益，並為金門酒廠公
    司沒收履約保證金，受有損失。又系爭貨品禮盒上所印製圖
    樣、字樣及商標權利係屬金門酒廠公司所有，金門酒廠公司
    退貨後，被告尚需支付金門酒廠公司僱工塗毀或銷毀該類圖
    樣所支出費用78,300元，並由上開金門酒廠公司從應付貨款
    中扣抵。再反訴原告並因此為金門酒廠公司申報為違反政府
    採購法之廠商，致為金門酒廠公司刊登政府採購公報，依同
    法第103 條第1 項第2 款規定將被告列為拒絕往來廠商一年
    ，致被告自97年12月12日起至98年12月11日止之一年期間，
    均不得參加政府或國營企業之投標或作為決標對象或分包廠
    商，估計業務淨利損失為1,201,098 元。總計反訴原告因反
    訴被告交付有瑕疵之系爭貨品禮盒所受損失為57,510,800元
    ，經與反訴被告的系爭貨款中非禮盒部分的款項273,323 元
    抵銷後，尚受有5,477,765 元的損失。為此，基於瑕疵擔保
    損害賠償、債務不履行損害賠償等法律關係，聲明請求：(一)
    反訴被告應給付反訴原告5,477,765 元，及自反訴起訴狀繕
    本送達之翌日起至清償日止，按年息5%計算之利息；(二)並願
    供擔保請求宣告假執行。
二、反訴被告則以：系爭貨品禮盒之漏白瑕疵，係反訴原告設計
    不良，業已經過反訴原告負責人甲○○的同意才用奇異筆塗
    黑方式修補，反訴原告應於反訴被告施作時即已知悉系爭貨
    品禮盒有漏白之瑕疵，且反訴原告已承認並受領反訴被告所
    交付之系爭貨品禮盒，應不得就後來與金門酒廠公司交易所
    生的損害，要求反訴被告賠償等語，資為抗辯，並聲明：(一)
    駁回反訴及假執行之聲請；(二)如受不利判決請准提供擔保免
    假執行。
三、不爭執事項與爭點整理：
（一）不爭執事項：
   1、反訴原告因金門酒廠公司以其有查驗或驗收不合格，情節
      重大，而於97年12月11日為該公司刊登於政府採購公報，
      列為拒絕往來廠商一年。
   2、金門酒廠公司與反訴原告所簽訂「823-50週年戰役紀念酒
      盒等三項」之財物採購契約，契約總價為4,849,600 元，
      金門酒廠實業股份有限公司僅願給付之貨款為862,878 元
      ；但須扣除金門酒廠公司為僱工銷毀遭退貨的酒盒，支出
      僱工費用78,300元。
（二）爭執事項：反訴被告是否因所交付系爭貨品有瑕疵致反訴
      原告受有損害而應負賠償責任？
四、本院得心證之理由：
（一）按買受人應按物之性質，依通常程序從速檢查其所受領之
      物。如發見有應由出賣人負擔保責任之瑕疵時，應即通知
      出賣人。買受人怠於為前項之通知者，除依通常之檢查不
      能發見之瑕疵外，視為承認其所受領之物。不能即知之瑕
      疵，至日後發見者，應即通知出賣人，怠於為通知者，視
      為承認其所受領之物，為民法第356 條所明定，準此，買
      賣之標的物若可為買受人依通常程序檢查有無瑕疵，並即
      應從速通知出賣人，若未通知或怠於通知者，即可認買受
      人承認所受領之物為無瑕疵。本件反訴原告主張反訴被告
      因故意不告知系爭貨品禮盒之瑕疵，致為金門酒廠公司所
      退回，而應負賠償責任，並提出金門酒廠實業股份有限公
      司財物採購契約（本院卷第76～95頁）、訂單2 紙及工作
      指示說明（本院卷第96～98頁）、金門酒廠公司97年9 月
      30日酒總字第0970007272號函（本院卷第99～100 頁）、
      金門酒廠公司97年10月15日酒總字第0970007649號函（本
      院卷第101 頁）、金門酒廠公司97年10月8 日會議記錄（
      本院卷第102 ～104 頁）、公共工程委員會政府採購資訊
      公告系統拒絕往來廠商名單公告畫面（本院卷第106 頁）
      、禮盒瑕疵照片6 張（本院卷第107 ～109 頁）、通知信
      函暨其回執（本院卷第110 、116 頁）、金門酒廠公司97
      年10月3 日酒總字第0970007384號函（本院卷第114 頁）
      、金門酒廠公司97年10月6 日酒總字第0970007430號函（
      本院卷第115 頁）、98年3 、4 月統一發票（本院卷第11
      9 、125 頁）、驗收記錄（本院卷第120 、122 頁）、97
      年11、12月統一發票（本院卷第121 、123 頁）、金門酒
      廠公司97年11月28日酒總字第0970008922號函（本院卷第
      124 頁）、金門酒廠公司98年3 月25日酒總字第09800017
      47號函（本院卷第126 頁）、反訴原告公司95年度營利事
      業所得稅結算申報書（本院卷第128 頁）、95年度開立給
      政府機關發票明細表（本院卷第129 ～131 頁）、反訴原
      告公司96年度營利事業所得稅結算申報書（本院卷第132
      頁）、96年度開立給政府機關發票明細表（本院卷第133
      ～136 頁）、反訴原告公司97年度營利事業所得稅結算申
      報書（本院卷第137 頁）為證，反訴被告並未否認上開文
      書之真正，惟以其於施作時反訴原告業已派員瞭解系爭貨
      品禮盒施作情形，且已施作時將漏白瑕疵告知反訴原告，
      並得反訴原告同意始以奇異筆修飾瑕疵，反訴原告應承認
      受領其所交付之系爭貨品禮盒置辯。經查：反訴原告確派
      所屬人員甲○○至反訴被告處，且期間因瑕疵之修補須僱
      用人員而合意提高系爭貨品禮盒的單價，有充分機會瞭解
      系爭貨品禮盒施作過程是否有漏白之瑕疵，且除了第一批
      系爭貨品禮盒外，嗣均經甲○○檢查後，由反訴原告指示
      反訴被告逕寄至金門，已如前述。復參照反訴原告所提出
      漏白的瑕疵照片，及甲○○的證詞，漏白瑕疵以肉眼即可
      辨明。是由甲○○檢查而仍受領者，應為反訴原告依通常
      程序為檢查而承認為受領外，其餘未經甲○○檢查或抽檢
      未檢出者，亦應視為反訴原告未依通常程序從速檢查並通
      知反訴被告而視為所受領之物，反訴原告既於受領時未提
      出系爭貨品禮盒瑕疵之所在，依上揭規定意旨，即視為受
      領系爭貨品禮盒並無瑕疵，反訴被告即不負有物之瑕疵擔
      保責任。又反訴原告主張反訴被告故意不告知瑕疵等情，
      並未經反訴原告陳述反訴被告如何故意不告知反訴原告的
      具體情節，其主張已有疑義，而反訴原告所屬人員甲○○
      駐廠期間早知有瑕疵，自應對反訴原告產生效力，且參酌
      不僅反訴被告處，連另訂購臺南的廠家亦所交付之禮盒亦
      有相同的瑕疵，亦顯非反訴被告故意不告知瑕疵，即能全
      然使反訴原告無法瞭解系爭貨品禮盒之瑕疵所在，均業如
      前述，是反訴原告該部分的主張，尚屬空言且與事理不符
      ，並不足採。
（二）按民法債編各論中買賣契約出賣人物之瑕疵擔保責任，雖
      其構成要件（如不以有可歸責出賣人為必要）、權利行使
      要件及法律效果（如短期除斥期間），與債務不履行之不
      完全給付之要件效力（如以可歸責事由為要件以及十五年
      請求權時效期間）固然有別，但出賣人給付之標的物有瑕
      疵，本質上即屬不完全給付一種，買賣編中既已有特別規
      買受人承認其受領之物，即承認其受領物之品質，自含有
      排除買受人另依不完全給付規定請求權利之意，即應認買
      賣編中瑕疵擔保責任規定優先適用於債編通則關於債務不
      履行之規定。況如不特定物買賣或種類之債，因標的物已
      交付買受人，買受人不即檢查及通知瑕疵，將使出賣人舉
      證證明物之無瑕疵或證明不可歸責於自己發生困難，並長
      期陷於承擔不完全給付之債務不履行責任，同時使物之瑕
      疵擔保關於出賣人得以免責規定形同具文。買受人若未依
      規定於受領前從速檢查標的物及通知物之瑕疵而視為承認
      受領之物者，除喪失依買賣物之瑕疵擔保請求權外之，亦
      不得再依不完全給付之債務不履行規定，行使其損害賠償
      權利。是反訴被告既對於反訴原告不負瑕疵擔保責任，反
      訴原告自亦喪失得對反訴被告主張債務不履行的權利，是
      反訴原告向反訴被告另請求債務不履行損害賠償的主張亦
      於法未合，並不足採。
五、綜上所述，反訴原告既承認所受領之物，即承認物無瑕疵，
    自不得再向反訴被告請求物之瑕疵擔保或債務不履行損害賠
    償，因此，反訴原告聲明請求反訴被告應給付反訴原告5,47
    7,765 元，及自反訴起訴狀繕本送達之翌日起至清償日止，
    按年息5%計算之利息，為無理由，應予駁回。反訴原告之訴
    既不應准許，則其假執行之聲請，即失所依據，併予駁回。
、本件為判決基礎之法律關係已臻明確，兩造其餘之攻擊防禦
    方法核與判決結果不生影響，毋庸一一論列，併此敘明。
據上論結：本件原告之訴為一部有理由、一部無理由，反訴原告
之訴為無理由，依民事訴訟法第78條、第79條、第390 條第2 項
、第392 條第2 項，判決如主文。
中    華    民    國    99    年    4     月    29    日
                  民事第一庭  法  官  古振暉
以上正本證明與原本無異。
如對本判決上訴，應於判決送達後20日內向本院提出上訴狀。
中    華    民    國    99    年    5     月    4     日
                              書記官  姜貴泰
附表：
  ┌──┬────┬───┬────┬────┬─────┐
  │編號│項    目│單  價│數   量 │金    額│備     註 │
  ├──┼────┼───┼────┼────┼─────┤
  │1   │823 酒盒│2.4元 │20,000個│48,000元│送貨單據號│
  │    │引身    │      │        │        │碼：8442。│
  │    │        │      │        │        │原請求金額│
  │    │        │      │        │        │為48,960元│
  │    │        │      │        │        │，減縮為  │
  │    │        │      │        │        │48,000元。│
  ├──┼────┼───┼────┼────┼─────┤
  │2   │823 酒盒│13.5元│8,064個 │108,864 │送貨單據號│
  │    │        │      │        │元      │碼：8453。│
  ├──┼────┼───┼────┼────┼─────┤
  │3   │823 酒盒│13.5元│8,208個 │110,808 │送貨單據號│
  │    │        │      │        │元      │碼：8465。│
  ├──┼────┼───┼────┼────┼─────┤
  │4   │823 酒盒│13.5元│8,124個 │109,674 │送貨單據號│
  │    │        │      │        │元      │碼：8467。│
  ├──┼────┼───┼────┼────┼─────┤
  │5   │823 酒盒│13.5元│8,088個 │109,188 │送貨單據號│
  │    │        │      │        │元      │碼：8483。│
  ├──┼────┼───┼────┼────┼─────┤
  │6   │823 酒盒│13.5元│8,412個 │113,562 │送貨單據號│
  │    │        │      │        │元      │碼：8476。│
  ├──┼────┼───┼────┼────┼─────┤
  │7   │823 酒盒│13.5元│7,344個 │99,144元│送貨單據號│
  │    │        │      │        │        │碼：8498  │
  │    │        │      │        │        │（被告主張│
  │    │        │      │        │        │該欄金額應│
  │    │        │      │        │        │為33,756元│
  │    │        │      │        │        │，惟對於原│
  │    │        │      │        │        │告所主張之│
  │    │        │      │        │        │個數並無爭│
  │    │        │      │        │        │執，且單價│
  │    │        │      │        │        │依然以13.5│
  │    │        │      │        │        │元計算，被│
  │    │        │      │        │        │告該部分主│
  │    │        │      │        │        │張並不足採│
  │    │        │      │        │        │，故仍列為│
  │    │        │      │        │        │99,144元）│
  ├──┼────┼───┼────┼────┼─────┤
  │8   │營業稅  │以5%外│        │35,010元│          │
  │    │        │加    │        │        │          │
  ├──┼────┼───┼────┼────┼─────┤
  │9   │運費    │      │        │12,000元│奇美、東榮│
  │    │        │      │        │        │至崑明    │
  ├──┼────┼───┼────┼────┼─────┤
  │10  │營業稅  │以5%外│        │317元   │          │
  │    │        │加    │        │        │          │
  ├──┼────┼───┼────┼────┼─────┤
  │11  │823 酒盒│25元  │4,170個 │104,250 │12只入823 │
  │    │外箱    │      │        │元      │酒盒之瓦楞│
  │    │        │      │        │        │紙外箱    │
  ├──┼────┼───┼────┼────┼─────┤
  │12  │823 手提│28元  │350個   │9,800元 │823 酒盒手│
  │    │袋外箱  │      │        │        │提袋之瓦楞│
  │    │        │      │        │        │紙外箱    │
  ├──┼────┼───┼────┼────┼─────┤
  │13  │823 手提│28元  │40個    │1,120元 │          │
  │    │袋外箱  │      │        │        │          │
  │    │        │      │        │        │          │
  ├──┼────┼───┼────┼────┼─────┤
  │14  │營業稅  │以5%外│        │5,759元 │          │
  │    │        │加    │        │        │          │
  ├──┼────┼───┼────┼────┼─────┤
  │15  │馬祖窖藏│28元  │2,640個 │73,920元│貼箱      │
  │    │二鍋    │      │        │        │（原告誤計│
  │    │        │      │        │        │為100,320 │
  │    │        │      │        │        │元）      │
  ├──┼────┼───┼────┼────┼─────┤
  │16  │三益袋  │1.5元 │1,550個 │2,325元 │          │
  │    │        │      │        │        │          │
  ├──┼────┼───┼────┼────┼─────┤
  │17  │集郵三益│0.2元 │10,000個│2,000元 │          │
  │    │袋      │      │        │        │          │
  ├──┼────┼───┼────┼────┼─────┤
  │18  │郵票紙箱│30元  │3個     │90元    │大        │
  │    │        │      │        │        │          │
  ├──┼────┼───┼────┼────┼─────┤
  │19  │郵票紙箱│28元  │6個     │168元   │中        │
  │    │        │      │        │        │          │
  ├──┼────┼───┼────┼────┼─────┤
  │20  │三益郵票│30元  │10個    │300元   │          │
  │    │外箱    │      │        │        │          │
  ├──┼────┼───┼────┼────┼─────┤
  │21  │5P紙箱  │24元  │700個   │16,800元│          │
  │    │        │      │        │        │          │
  ├──┼────┼───┼────┼────┼─────┤
  │22  │紹蛋外箱│26元  │180個   │4,680元 │          │
  │    │        │      │        │        │          │
  ├──┼────┼───┼────┼────┼─────┤
  │23  │陳高提袋│29元  │75個    │2,175元 │          │
  │    │外箱    │      │        │        │          │
  ├──┼────┼───┼────┼────┼─────┤
  │24  │營業稅  │以5%外│        │8,693元 │          │
  │    │        │加    │        │        │          │
  ├──┴────┴───┴────┴────┴─────┤
  │總額：978,647元                                       │
  │                                                      │
  └───────────────────────────┘

司法院資訊處製作；財團法人民間司法改革基金會備份。
